臺灣高等法院高雄分院刑事裁定
111年度毒聲重字第21號
聲  請  人  
即受裁定人  曾鴻原



上列聲請人即受裁定人因違反毒品危害防制條例案件，不服本院
111年度毒抗字第195號，中華民國111年6月9日所為之第二審確
定裁定（第一審案號：臺灣橋頭地方法院111年度毒聲字第254號
），聲請重新審理，本院裁定如下：
    主  文
重新審理之聲請駁回。
    理  由
一、聲請意旨及到庭陳述意旨略以：法務部已修正評分標準，將
    「前科紀錄」、「行為表現」之計分方式由不設上限，改為
    每筆2分，總分上限為10分，然原裁定卻無各細項評分，以
    致聲請人曾鴻原（下稱聲請人）無法確認分數是否核算無誤
    ，且經其計算之結果，應該沒有超過60分，但評分表卻記載
    為69分，顯然有誤；且將過去之前科列為計分標準，有違一
    事不二罰、比例原則；又戒治之目的是為幫助戒毒者戒斷毒
    品，然戒治所之課程與戒毒並無太大關係，請考量聲請人另
    案尚須執行18年8月之徒刑，可否撤銷強制戒治，改於受刑
    期間參加戒毒班云云。
二、按觀察、勒戒及強制戒治之裁定確定後，有下列情形之一，
    認為應不施以觀察、勒戒或強制戒治者，受觀察、勒戒或強
    制戒治處分之人，或其法定代理人、配偶，或檢察官得以書
    狀敘述理由，聲請原裁定確定法院重新審理：適用法規顯
    有錯誤，並足以影響裁定之結果者；原裁定所憑之證物已
    證明為偽造或變造者；原裁定所憑之證言、鑑定或通譯已
    證明其為虛偽者；參與原裁定之法官，或參與聲請之檢察
    官，因該案件犯職務上之罪，已經證明者；因發現確實之
    新證據足認受觀察、勒戒或強制戒治處分之人，應不施以觀
    察、勒戒或強制戒治者；受觀察、勒戒或強制戒治處分之
    人，已證明其係被誣告者；聲請重新審理，應於裁定確定後
    30日內提起；但聲請之事由，知悉在後者，自知悉之日起算
    ；聲請重新審理，無停止觀察、勒戒或強制戒治執行之效力
    ；但原裁定確定法院認為有停止執行之必要者，得依職權或
    依聲請人之聲請，停止執行之；法院認為無重新審理之理由
    ，或程序不合法者，應以裁定駁回之，毒品危害防制條例第
    20條之1第1項至第4項前段定有明文。
三、經查：
  ㈠聲請人因施用第一、二級毒品，前經臺灣橋頭地方法院（下
    稱橋頭地院）以111年度毒聲字第39號裁定令入勒戒處所執
    行觀察、勒戒，於執行觀察、勒戒期間，經勒戒處所評定之
    結果，總分合計為69分，而評定為「有繼續施用毒品傾向」
    ，橋頭地院並以聲請人有繼續施用毒品之傾向，以111年度
    毒聲字第254號裁定令聲請人入戒治處所強制戒治，聲請人
    不服提起抗告，經本院於民國111年6月9日以111年度毒抗字
    第195號裁定駁回其抗告確定等情，業經本院核閱無訛。是
    聲請人於上開裁定確定後30日內之111年6月20日具狀聲請重
    新審理（雖誤向橋頭地院遞狀，然書狀上已載明向本院聲請
    ，仍應視為在法定期間內合法聲請），其聲請程序自屬合法
    ，先予敘明。
  ㈡聲請人固以前揭情詞聲請重新審理，惟查：
　　聲請人於執行觀察、勒戒期間，經法務部○○○○○○○○附設勒戒
    所依法務部上開評估標準評分為：
　　1.前科紀錄與行為表現部分合計為27分。其中：毒品犯罪相
      關司法紀錄共15筆，每筆2分，得分10分（已達上限）；
      首次毒品犯罪年齡21-30歲，得分5分；其他犯罪紀錄，共
      5筆，每筆2分，得分10分；持續於所內抽菸，得分2分。
　　2.臨床評估部分合計為37分。其中：有多重毒品濫用（海洛
      因、安非他命），得分10分；有注射使用，得分10分；使
      用年數超過1年，得分10分；臨床綜合評估，極重，得分7
      分。
　　3.社會穩定度部分合計為5分。其中；家人無訪視、出所後
      未與家人同住，得分5分（已達上限）。
　　聲請人以上1.至3.部分之總分合計為69分，經依評估標準評
    定為「有繼續施用毒品傾向」等情，有法務部○○○○○○○○111
    年5月3日高戒所衛字第11110002990號函暨所附有無繼續施
    用毒品傾向證明書、有無繼續施用毒品傾向評估標準紀錄表
    附卷可憑（見111年度毒偵字第74號卷第79至85頁）。而經
    本院檢視評估內容，其各項評分與得分計算結果，並無顯然
    的錯誤，且係依最新修正之評估標準紀錄表，在「前科紀錄
    」、「行為表現」欄均設有上限之前提下，採對聲請人較為
    有利之情況予以評分，並無聲請人所指計算錯誤之情形存在
    ；況評估分數之方式，係法務部會同專家學者研究後，制訂
    「有無繼續施用毒品傾向評估標準評分說明手冊」而為計分
    標準，適用於全體受觀察、勒戒之人，故有其客觀一致性；
    聲請人空言主張上開分數計算有誤，且評分標準違反一事不
    二罰、比例原則云云，客觀上均難以動搖本院111年度毒抗
    字第195號確定裁定所認定之事實，即與上揭「發現確實之
    新證據」重新審理之要件不符，從而，聲請人據此聲請重新
    審理，難認有據。
  ㈢此外，聲請人其餘聲請意旨內容，均與毒品危害防制條例第2
    0條之1第1項其餘各款聲請重新審理事由無涉，亦難認本案
    尚有其他符合毒品危害防制條例第20條之1第1項規定聲請重
    新審理之要件。
四、綜上所述，本件依聲請人之主張，綜合卷內事證判斷結果，
    無法產生合理懷疑，而不足以動搖原確定裁定所認定之事實
    。是聲請人僅憑前詞，提起本件重新審理之聲請，為無理由
    ，應予駁回。
五、應依毒品危害防制條例第20條之1第4項前段，裁定如主文。
中　　華　　民　　國　　111 　年　　10　　月　　11　　日
                  刑事第五庭    審判長法  官  簡志瑩
                                      法  官  唐照明
                                      法  官  王俊彥
以上正本證明與原本無異。
不得抗告。 
中　　華　　民　　國　　111 　年　　10　　月　　11　　日
                                      書記官  郭蘭蕙